# 关于交易性金融资产

提问人：童年时光 时间：2010-03-03 20:12:44
1 、确认期末交易性金融资产或者可供出售金融资产公允价值是否应扣除交易费用？ 2 、银行的“周周利”或“月月利”划分为交易性金融资产是否恰当？

回答人：chenyiwei
回复 楼主 童年时光 的帖子 1 、不扣除； 2 、该金融产品的主要特点是什么？管理层的持有意图？